台灣苗栗地方法院刑事判決　　　　　　　　　　　　　九十一年度易字第一八號
　　公　訴　人　臺灣苗栗地方法院檢察署檢察官
　　被　　　告　甲○○
右列被告因傷害案件，經檢察官提起公訴（九十一年度偵字第一六０號），本院判決
如左：
    主  文
甲○○傷害人之身體，處有期徒刑陸月，如易科罰金，以參佰元折算壹日。
    事  實
一、甲○○與乙○○（另由檢察官偵查中）前因巷道使用發生衝突而夙有嫌隙。民國
    九十年十一月十七日上午十一時五十分許，在苗栗縣苗栗市玉華里芒埔二十之八
    號前，因甲○○認為乙○○無權在該巷道行走，乃持相機拍攝乙○○，意圖強行
    蒐證，導致乙○○不滿，致彼此間發生互毆，甲○○竟基於傷害之犯意，以右手
    手指戮向乙○○之雙眼，並以手推撞乙○○之胸部，造成乙○○右胸挫傷、右臉
    部開放性裂傷之傷害。
二、案經告訴人乙○○訴請臺灣苗栗地方法院檢察署檢察官偵查起訴。
    理  由
一、右揭被告與乙○○間互毆之事實，訊據被告坦承不諱，惟辯稱：當日互毆之原因
    ，係因告訴人搶其相機，又將其壓在地上毆打云云。惟查，本件係因被告主觀上
    認為告訴人竊占巷道土地，而經常藉故向告訴人挑釁，此次被告又主動妨礙告訴
    人通行，並執照相機擋在告訴人身前蒐證，致告訴人不滿始發生爭執，而被告係
    以右手手指戮向告訴人之雙眼，並以手推撞告訴人之胸部，致造成告訴人受傷等
    情，業據告訴人在偵審中指訴明確，且經證人丙○○證稱：當日確係被告與告訴
    人間發生互毆。有看見被告要打告訴人，之後被告即被告訴人推開，二人間互相
    推來推去等情節相符。按被告既係與告訴人間互毆，又不能證明告訴人係先出手
    加害之人，即無從主張正當防衛，而互毆本即有互為傷害之性質，至被告之照相
    機有無被告訴人取走，是否被告訴人壓在地上一節，就被告有傷害事實之認定並
    無影響，被告所辯洵無可採。此外，告訴人確係因被告之犯行而受傷，復有診斷
    証明書一紙附卷可稽，是被告確有傷害犯行，事證明確，自應法論科。
二、核被告所為，係犯刑法第二百七十七條第一項之傷害罪。爰審酌被告素行不佳（
    於八十一年間犯賭博罪，經臺灣新竹地方法院判處罰金五千元確定），且與告訴
    人間迭生衝突，屢經法院告誡仍不知檢點，業據調閱本院九十年苗簡字第二四三
    號卷宗核屬實在，且本次行為粗暴蠻橫，犯罪後又藉詞矯飾，並無悛悔之意等一
    切情狀，量處如主文所示之刑，並同時諭知易科罰金之折算標準。
據上論斷，應依刑事訴訟法第二百九十九條第一項前段，刑法第二百七十七條第一項
、第四十一條第一項前段，罰金罰鍰提高標準條例第一條前段，第二條，判決如主文
。
本案經檢察官李殷財到庭執行職務。
中      華      民      國    九十一    年      七      月     十八     日
                                        臺灣苗栗地方法院刑事第一庭
                                                法  官  楊  台  清
右正本證明與原本無異。
如不服本判決，應於送達後十日內向本院提出上訴狀(須附繕本)，上訴於台灣高等
法院台中分院。
                                                書記官  李  惠  雯
中      華      民      國    九十一    年      七      月     十八     日
附錄本案論罪科刑法條全文
刑法第二百七十七條第一項
傷害人之身體或健康者，處三年以下有期徒刑、拘役或一千元以下罰金。
